臺灣高等法院刑事判決　　　　　　　　　　　　　九十一年度上更(一)字第五七號
　　上　訴　人
　　即　被　告　戊○○
　　選任辯護人　陳石山律師
　　上　訴　人
　　即　被　告　乙○○
　　指定辯護人　本院甲○辯護人
　　上　訴　人
　　即　被　告　丙○○
　　選任辯護人　劉昌崙律師
　　　　　　　　劉永培律師
右上訴人因偽造貨幣等案件，不服臺灣板橋地方法院八十八年度訴字第三四五號，中
華民國八十八年三月十九日第一審判決（起訴案號：臺灣板橋地方法院檢察署八十七
年度偵字第一六八三六、一七二七五、一八一九二號）提起上訴，判決後，經最高法
院第一次發回更審，本院判決如左：
    主  文
原判決關於戊○○連續意圖供行使之用，而交付偽造之通用紙幣暨定執行刑部分，及
丙○○、乙○○部分均撤銷。
戊○○連續意圖供行使之用，而交付偽造之通用紙幣，處有期徒刑參年陸月；偽造之
仟元面額通用紙幣伍佰貳拾貳張沒收。
丙○○連續行使偽造之通用紙幣，處有期徒刑參年參月；扣案偽造之仟元面額通用紙
幣參佰張沒收。
乙○○連續行使偽造之通用紙幣，處有期徒刑參年貳月；扣案偽造之仟元面額通用紙
幣貳佰張沒收。
    事  實
一、戊○○曾於民國（下同）七十九年因竊盜案件，經本院判處有期徒刑四月，經最
    高法院於八十一年四月十五日上訴駁回確定，於八十一年九月十二日執行完畢（
    不構成累犯）；復於八十二年間因贓物案件，經本院於八十三年八月二十九日判
    處有期徒刑六月確定，嗣經通緝，現在監執行中。猶不知悛悔，明知真實姓名不
    詳綽號「漢民兄」成年男子所交付之仟元通用紙幣均係偽鈔，仍意圖供行使之用
    ，基於收集偽造通用紙幣之概括犯意，先於八十七年七月中旬，在臺中市○○○○街不詳處所，以新臺幣（下同）六萬元代價，向上開綽號「漢民兄」成年男子
    ，購得仟元偽造通用紙幣二百張，嗣於八十七年七月底，在臺北縣三重市○○路
    與自強路口，向上開綽號「漢民兄」成年男子，以九萬元代價，購得仟元偽造通
    用紙幣三百張，及於八十七年八月十日，在臺北縣三重市○○路與自強路口，再
    向該向真實姓名不詳綽號「漢民兄」成年男子，以六千元購得二十張之仟元偽造
    通用紙幣，而收集偽造通用紙幣，並明知其所購得之上開千元鈔均係偽鈔，仍意
    圖供行使之用，以其所有行動電話二支，連續於如附表一編號一至六所示時間、
    地點，以每三張仟元偽鈔代價一千元之方式，交付予亦明知係仟元偽鈔之乙○○
    、丙○○如附表一犯罪態樣欄所示金額之仟元面額偽造通用紙幣。
二、丙○○於如附表一編號二至六之時間取得如附表一編號二至六犯罪態樣欄所示數
    目之仟元偽鈔後，即意圖為自己不法之所有，並基於行使偽造通用紙幣（起訴書
    誤繕為行使偽造貨幣之犯意）及詐欺之概括犯意，利用其分別於中國信託商業銀
    行（以下簡稱中國信託銀行）開立之0000000000000號帳戶及上海
    商業儲蓄銀行（以下簡稱上海銀行）00000000000000號帳戶，以
    自動存款機無法辨識偽鈔之缺點，先後於如附表二編號一至九所示時間、地點，
    將前開其所取得之仟元偽鈔與真鈔相混方式，存入中國信託商業銀行及上海商業
    銀行存款機，轉入其在上開銀行之帳戶內（存款金額詳如附表二編號一至九所示
    犯罪態樣欄所示），隨即於八十七年八月三日中國信託銀行三重分行跨行提領二
    萬元，及於該銀行花蓮分行跨行轉帳八萬八千元匯入其新竹區中小企業銀行蘆洲
    分行支票存款帳號一二七四帳戶（戶名即丙○○）。
三、乙○○於如附表一編號一時間取得如附表一編號一犯罪態樣欄所示數目之仟元偽
    鈔後，即意圖為自己不法之所有，並基於行使偽造通用紙幣（起訴書誤繕為行使
    偽造貨幣之犯意）及詐欺之概括犯意，利用其於中國信託銀行開立帳戶，以自動
    存款機無法辨識偽鈔之方式，先後於如附表三編號一至三所示時間、地點，將前
    開其所取得之仟元偽鈔與真鈔相混方式，存入中國信託商業銀行存款機，轉入其
    在上開銀行之帳戶內（存款金額詳如附表三編號一至三所示犯罪態樣欄所示），
    隨即提領附表三編號一金額之現金，或將附表三編號二金額以轉帳方式繳付信用
    卡款項而清償其債務。
四、嗣於八十七年八月十日十時許，丙○○在台北縣三重市○○路○段忠孝郵局為台
    北市丁○○查獲，並扣得丙○○所有之中國信託銀行及上海商業銀行存摺各一本
    、該二銀行之金融卡各一張、中國時報八十七年七月六日第四十六版報紙一張。
    並依丙○○所供其偽鈔來源，循線於同年月十日二十二時許，在台北縣新莊市○○路與幸福路口查獲戊○○，並於戊○○身上扣得其所有之仟元偽鈔二十二張、
    供聯絡所用之行動電話二支。乙○○於八十七年八月十日得知丙○○被查獲之情
    ，乃於同年月十二日凌晨零時許，在台北縣蘆洲市堤防附近，將其所剩餘之不詳
    數額之偽鈔悉數燒盡，乙○○並於偵查犯罪機關已知悉其犯行後之八十七年八月
    十四日下午主動至台北市丁○○到案。
五、案經中國信託銀行訴由台北市丁○○移送（戊○○部分）及台灣板橋地方法院檢
    察署檢察官自動檢舉偵查起訴（丙○○、乙○○部分）。
    理  由
一、右揭有關被告戊○○之犯罪事實部分，被告戊○○固坦承於八十七年七月間向綽
    號「漢民兄」男子一次取得五百張仟元偽鈔及將仟元偽鈔分別販售並交付予丙○○、乙○○之事實，惟矢口否認其餘二次向綽號「漢民兄」購得仟元偽鈔之情，
    辯稱：伊僅於八十七年七月初在臺中市○○○○街與文心路口處，一次向「漢民
    兄」以十五萬元代價購得仟元偽鈔五百張而已云云。惟查：
    (一)對於被告戊○○究分幾次向漢民兄之男子購得多少張偽鈔？其購得總數如何？
      究分幾次各賣多少數量予被告丙○○及乙○○一情，被告戊○○先於第一次警
      訊中供稱：共計向漢民兄之男子購買三次，分別於七月中旬於台中市○○路○○街以現金六萬元購得二百張千元偽鈔；第二次係於七月底於新莊市○○路及
      幸福路口旁之停車收費亭以現金九萬元購得三百張；最後一次係於八月十日二
      十時於三重市○○路○○路口以六千元購得二十張偽鈔云云（見戊○○偵查卷
      第九頁反面）。第二次警訊中亦供稱：與丙○○前後共交易四、五次，第一次
      係於七月中旬於思源路一二六號之海釣場交易六十張千元偽鈔，之後交易地點
      均改至思源路、幸福路交岔口之停車收費亭，最近一次於八月初交易二百張，
      期間另交易二次各為一百二十張，時間已不復記憶，總共約交易五百張偽鈔予
      蔡員云云。第三次警訊時則供稱：伊前後共分三次向漢民兄買假鈔，交易金額
      共五十二萬元假鈔，第一次是在七月中旬向漢民兄調二十萬偽鈔，‧‧第二次
      在七月底又調三十萬偽鈔，其中賣給乙○○二十萬元，丙○○十萬元，‧‧第
      三次是在八月十日二十時左右與漢民兄在三重市○○路○○路口見面，向其拿
      二萬元偽鈔，欲再賣給蔡員，但在二十一時左右就被逮捕云云（同上偵查卷第
      九十頁反面）。第四次警訊時則稱：六月底左右，漢民兄交二張偽鈔予伊，隔
      天伊即將二張偽鈔分別交予蔡、陳二人，並向其各收取五百元現金，之後蔡要
      伊跟上手拿一百萬元偽鈔，之後伊即與漢民兄聯絡，講好以十五萬元現金換五
      十萬元偽鈔，並隨即於台中大墩十九街附近交款云云（同上偵查卷第七五頁反
      面至第七六頁）。嗣於偵訊中則供稱：自八十七年七月中旬開始販賣偽鈔，共
      賣五百二十張千元鈔出去，前面五百張都賣給丙○○，蔡與伊共交易四、五次
      ，偽鈔係向台中漢民兄買，共向他買三次，第一次買二百張、第二次買三百張
      ，分別在台中大墩十九街、新莊思源路、及三重的三和路及自強路口云云（同
      上偵查卷第二三頁反面）。再於原審中則稱：偽鈔是向漢民兄買的，用三萬元
      代價買面額十萬元的偽鈔，總共買一次，總共買五十萬，用十五萬的代價買五
      十萬的偽鈔，在台中市○○路與大墩十九街的路口，均千元鈔，約在八十七年
      六月底或七月初買的，詳細日期忘記了。總共只買一次。丙○○是陸陸續續向
      伊買的云云（同上偵查卷第五四頁反面、五五頁）。嗣再於本院程序中則稱：
      詳細張數伊沒有印象。當時丙○○要多少，就向伊說多少，伊再向對方拿。‧
      ‧伊共向台中漢民兄買偽鈔二次，詳細數量忘記了。在偵查說第一次買二百張
      、第二次買三百張，當時訊問筆錄時間比較近，所以記的比較清楚，應該實在
      云云。經核被告上開供述，對於其向漢民兄購買偽鈔之次數及數量雖或有不同
      ，惟其於第一、二次警訊及偵訊中均供稱係向漢民兄購買偽鈔三次，第一次購
      得二百張、第二次購得三百張、第三次購得二十張云云，按因該三次供述，被
      告戊○○對於向漢民兄購買偽鈔之時間、花費金額及所購得之張數均有詳細描
      述，且三次供述均相吻合，並無瑕疵，是應以該三次之供述較為可採。再被告
      雖於第三次警訊以後均反供稱係購買一次云云，惟對於購買之時間則記憶不清
      。況因警訊及偵訊之時間距案發時間較接近，是被告之記憶應較為清晰，本「
      案重初供」原則，應以被告該前三次之相同供述較為可採。
    (二)至被告戊○○賣予被告丙○○及乙○○偽鈔之數量及次數究係為何一情，被告
      戊○○供稱與被告丙○○前後共交易四、五次，而被告丙○○則供稱共交易五
      次，二者供述交易之次數雖大致相同，惟對於交易之總數，被告丙○○雖供稱
      雙方共交易六百張（含賣予乙○○之三百張），然被告戊○○於本院程序前則
      始終供稱僅交易五百張（不含查獲當日扣案之二十二張），依前開論述，被告
      戊○○向漢民兄之男子所購買之偽鈔數量既未達六百張，實有合理之懷疑可認
      被告戊○○之供述較為可採，依「罪疑利益歸被告原則」，應認被告戊○○與
      丙○○交易之偽鈔數量確僅有五百張。至台北市丁○○所扣案之偽鈔數量雖共
      有五百四十七張（超過被告戊○○向漢民兄購買之數量），且經中央銀行之中
      央印製廠鑑定結果，該批偽鈔均以四色網點印刷方式偽造，惟因該批偽鈔均扣
      押自中國信託商業銀行（見戊○○偵查卷第一○三至第一○五頁），並非起獲
      自被告戊○○身上，雖其製造方式均屬相同，惟顯難依此即認該等偽鈔均係被
      告戊○○所存入，而與本案相關。再被告乙○○雖供稱其以十萬元向被告戊○○購買三十萬元（即三百張）之偽鈔，惟依其供述，其實際存入銀行者應僅有
      約八十五張之數量，其餘之偽鈔均已自行燒毀，然對其燒毀之數量則未明確供
      稱（見乙○○偵查卷第六頁），是顯難依此即認其實際購買之數量確為三百張
      。綜此，應以被告戊○○上開供述交易之數量較為可採。
二、有關被告丙○○及乙○○之犯罪事實部分，業據被告丙○○、乙○○迭於丁○○
    調查、偵查中及本院審理時均坦承不諱，被告丙○○及乙○○對於交易次數及數
    量部分所為之供述，雖與被告戊○○之供述或有不符，惟何者可採，業如前述，
    該不符部分並不影響二人之犯行，此外，復有中國信託銀行襄理馬紀忠於丁○○
    調查時之證述（見丙○○偵查卷第六頁）、存款機錄影帶照片影本四張、交易紀
    錄影本九紙、丙○○中國信託銀行個人基本資料查詢表、上海商業儲蓄銀行函各
    一份，及扣案丙○○所有之中國信託銀行及上海商業銀行存摺各一份、該二銀行
    之金融卡各一張、中國時報八十七年七月六日第四十六版報紙一張，及於戊○○
    身上扣得之仟元偽鈔二十二張、行動電話二支足資佐證。
三、核被告戊○○所為，係犯刑法第一百九十六條第一項後段之交付偽造通用紙幣罪
    被告丙○○及乙○○所為，係犯刑法第一百九十六條第一項前段之行使偽造通用
    紙幣罪。被告戊○○收集偽造銀行券與交付於人，雖係兩種行為，然在法律上既
    均以意圖行使為要件，則其於意圖行使而收集後，復以行使之意思而交付於人，
    其收集行為，自應為交付行為所吸收，僅論以交付之罪（最高法院二十四年度上
    字第一二八一號、最高法院二十六年度決議（二））。被告戊○○先後多次交付
    偽造通用紙幣犯行、被告丙○○及乙○○先後多次行使偽造通用紙幣犯行，時間
    緊接，構成要件相同，顯均係基於概括犯意為之，均為連續犯，應依刑法第五十
    六條論以一罪，並均加重其刑。次查被告丙○○於八十七年八月十二日在檢察官
    偵訊時即已供出被告乙○○有向被告戊○○買受偽鈔（見丙○○偵查卷第三六頁
    ），而被告乙○○在偵查機關已知其犯罪事實後，始於八十七年八月十四日十五
    時三十分許至台北市丁○○到案，並不符合自首要件，是被告乙○○辯稱其屬自
    首乙節，洵屬誤會。
四、原審予以論科，固非無見，惟原判決未確認被告戊○○所販入之偽鈔數目，而諭
    知沒收不詳數目之偽鈔，暨就非實施犯罪之行動電話宣告沒收，並誤認被告乙○○到案時間為八十七年九月二日，容有未洽；又原判決認被告戊○○於八十七年
    七月中旬及七月底，分別向綽號漢民兄男子購得千元偽造通用紙幣二百張及三百
    張，則戊○○在八月二日之前，應僅係購得上開偽鈔共五百張，原判決附表一記
    載乙○○於同年七月三十日，丙○○於同年八月一日及二日，各向戊○○購得上
    開偽鈔三百張，即共六百張，顯有違誤；再原判決未於理由欄說明其憑以認定被
    告丙○○及乙○○基於概括犯意而為詐欺之依據及理由，亦有未合；另被告丙○○及乙○○各向戊○○價購偽造之千元偽鈔後，利用銀行自動存款機無法辨識偽
    鈔之缺點，以偽鈔、真鈔相混之方式，存入自動存款機，而轉入渠等各自帳戶之
    內，是渠等收集偽鈔之後應係冒充真鈔行使，所犯應為刑法第一百九十六條第一
    項前段之行使偽造紙幣罪，原審認被告等將該偽鈔存入自動存款機係意圖供行使
    之用而交付之，其所為認定，顯屬有違；另被告丙○○對其每次以真鈔及偽鈔相
    混之方式存入銀行存款機之總數雖可確認，惟對該每次存入之偽鈔張數則均無一
    明確之供述，是並無法僅依銀行自存款機內查獲之偽鈔數量，即認均係被告丙○○所存入，原審依此於附表二中所認定之偽鈔張數，亦有違誤。上訴意旨雖均未
    指摘及此，惟原判決既有可議，應由本院予以撤銷改判。爰審酌被告戊○○、丙○○、乙○○素行、犯罪動機、目的、手段、所收集或交付偽造紙幣之數量及對
    金融秩序所生危害甚鉅，惟丙○○、乙○○犯後均坦承不諱，乙○○並主動到案
    ，及戊○○坦承部分犯行等一切情狀，分別量處如主文第二、三、四項所示之刑
    ，以示警懲。
五、查被告戊○○計售與被告丙○○仟元偽造通用紙幣三百張、售與被告乙○○仟元
    偽造通用紙幣二百張，而其為警查獲時，尚自其身上查扣二十二張仟元偽造通用
    紙幣，合計為五百二十二張，不問屬於犯人與否，均應依刑法第二百條，於被告
    戊○○項下宣告沒收。丙○○、乙○○分別向戊○○所購得之仟元偽造通用紙幣
    各三百張及二百張，亦應依刑法第二百條規定於丙○○、乙○○項下諭知沒收。
    至扣案行動電話二支，雖為被告戊○○所有，但僅係被告戊○○對外聯絡之工具
    ，並非其實施犯罪之物，不應沒收，附此敘明。
六、公訴人雖另以：被告丙○○、乙○○分別將上開所取得之仟元偽鈔，存入上開各
    銀行之存款機內，並利用跨行提款之提款機而將其等所存入之金額提領一空或跨
    行轉帳之行為，除均犯刑法第一百九十六條第一項交付偽造通用紙幣罪外，尚均
    另涉犯同法第三百三十九條之二第一項之罪嫌云云。然按行使偽造紙幣，本含有
    詐欺性質，苟其行使之偽幣，在形式上與真幣相同，足以使一般人誤認為真幣而
    矇混使用者，即屬行使偽造紙幣而不應以詐欺罪論擬，最高法院二十九年度上字
    第一六四八號判例著有明文。是被告丙○○、乙○○二人均僅成立交付偽造通用
    紙幣罪，不另構成同法第三百三十九條之二第一項之罪。惟公訴人認該部分與前
    開丙○○、乙○○已論罪科刑部分有牽連犯之裁判上一罪關係，本院該部分不另
    諭知無罪判決，附此敘明。
七、本件被告乙○○經合法傳喚，無正當理由不到庭，依法得不待其陳述，逕行判決
    ，併此敘明。
據上論斷，應依刑事訴訟法第三百七十一條、第三百六十九條第一項前段、第三百六
十四條、第二百九十九條第一項前段，刑法第五十六條、第一百九十六條第一項前段
、同條項後段、第二百條，罰金罰鍰提高標準條例第一條前段，判決如主文。
本案經檢察官沈世箴到庭執行職務。
中      華      民      國      九十一    年      七      月      十    日
                              臺灣高等法院刑事第二十一庭
                                  審判長法  官  葉  騰  瑞
                                        法  官  江  國  華
                                  法  官  莊  明  彰
右正本證明與原本無異。
如不服本判決應於收受送達後十日內向本院提出上訴書狀，其未敘述上訴之理由者並
得於提起上訴後十日內向本院補提理由書（均須按他造當事人之人數附繕本）。
                                        書記官  廖  嫣  雯
中      華      民      國      九十一    年      七      月      十一  日
附錄：本案論罪科刑法條全文
刑法第一百九十六條
行使偽造、變造之通用貨幣、紙幣、銀行券或意圖供行使之用而收集或交付於人者，
處三年以上十年以下有期徒刑，得併科五千元以下罰金。
收受後方知為偽造、變造之通用貨幣、紙幣、銀行券，而仍行使或意圖供行使之用而
交付於人者，處五百元以下罰金。
第一項之未遂犯罰之。
附表一：（戊○○販賣偽造仟元通用紙幣情形）
┌──┬──────┬──────┬──────────────────┐
│編號│時        間│地        點│    犯    罪    態    樣            │
├──┼──────┼──────┼──────────────────┤
│ 一 │八十七年七月│台北縣新莊市│乙○○以不詳代價，向戊○○購得面額共│
│    │三十日下午四│思源路、幸福│計二十萬元之仟元偽鈔二百張
│    │時許        │路口停車收費│                                    │
│    │            │亭          │                                    │
├──┼──────┼──────┼──────────────────┤
│ 二 │八十七年八月│台北縣新莊市│丙○○以二萬元代價，向戊○○購得面額│
│    │一日中午    │思源路省立醫│共計六萬元之仟元偽鈔六十張          │
│    │            │院對面海釣場│                                    │
├──┼──────┼──────┼──────────────────┤
│ 三 │八十七年八月│同右        │同右                                │
│    │一日下午    │            │                                    │
├──┼──────┼──────┼──────────────────┤
│ 四 │八十七年八月│同右        │同右                                │
│    │二日下午某時│            │                                    │
├──┼──────┼──────┼──────────────────┤
│ 五 │八十七年八月│台北縣新莊市│同右                                │
│    │二日下午某時│思源路、幸福│                                    │
│    │            │路口停車收費│                                    │
│    │            │亭          │                                    │
├──┼──────┼──────┼──────────────────┤
│ 六 │八十七年八月│同右        │同右                                │
│    │二日下午某時│            │                                    │
└──┴──────┴──────┴──────────────────┘
附表二：（丙○○將偽造仟元通用紙幣存入存款機情形）
┌──┬──────┬──────┬──────────────────┐
│編號│時        間│地        點│    犯    罪    態    樣            │
├──┼──────┼──────┼──────────────────┤
│ 一 │八十七年八月│中國信託銀行│編號一及編號二該兩次，以真鈔及偽鈔相│
│    │二日零時二十│蘆洲分行    │混方式，共存入三萬元（偽鈔詳細數目不│
│    │分至三十分  │            │詳，其中一筆一萬一千元存款未入帳成功│
├──┼──────┼──────┤）                                  │
│ 二 │八十七年八月│同右        │                                    │
│    │二日十二時四│            │                                    │
│    │十五分至四十│            │                                    │
│    │六分        │            │                                    │
├──┼──────┼──────┼──────────────────┤
│ 三 │八十七年八月│中國信託銀行│編號三及編號四該兩次，以真鈔及偽鈔相│
│    │二日零時四十│三重分行    │混方式，共存入九萬五千元，其中仟元偽│
│    │八分至一時四│            │鈔數目不詳。                        │
│    │分          │            │                                    │
├──┼──────┼──────┤                                    │
│ 四 │八十七年八月│同右        │      │
│    │二日十二時二│            │                                    │
│    │分至時十三時│            │                                    │
│    │十四分      │            │                                    │
├──┼──────┼──────┼──────────────────┤
│ 五 │八十七年八月│中國信託銀行│該次以真鈔及偽鈔相混方式，存入四萬四│
│    │二日十六時四│板新分行    │千元，其中仟元偽鈔數目不詳（存款全數│
│    │十五分      │            │未入帳成功）                        │
├──┼──────┼──────┼────────────┬─────┤
│ 六 │八十七年八月│上海銀行三重│以真鈔及偽鈔相混方式，存│編號六至九│
│    │二日十四時七│分行湯城商場│入一萬四千元            │共計存入二│
│    │分五十一秒  │自動存款機  │                        │十一萬元，│
├──┼──────┼──────┼────────────┤其中仟元偽│
│ 七 │八十七年八月│同右        │以真鈔及偽鈔相混方式，存│鈔數目不詳│
│    │二日十五時一│        │入七萬元                │。        │
│    │分一秒      │            │                        │          │
├──┼──────┼──────┼────────────┤          │
│ 八 │八十七年八月│同右        │以真鈔及偽鈔相混方式，存│          │
│    │二日十七時三│            │入二萬六千元            │          │
│    │十九分四十七│            │                        │          │
│    │秒          │            │                        │          │
├──┼──────┼──────┼────────────┤          │
│ 九 │八十七年八月│            │以真鈔及偽鈔相混方式，存│          │
│    │二日十九時三│            │入十萬元                │          │
│    │十七分十四秒│            │                        │          │
└──┴──────┴──────┴────────────┴─────┘
附表三：（乙○○將偽造仟元通用紙幣存入存款機情形）
┌──┬──────┬──────┬──────────────────┐
│編號│時        間│地        點│    犯   罪   態   樣               │
├──┼──────┼──────┼──────────────────┤
│ 一 │八十七年八月│中國信託銀行│以真鈔及偽鈔相混方式，存入面額共計約│
│    │二日        │蘆洲分行    │二萬元之仟元偽鈔（偽鈔詳細數目不詳）│
├──┼──────┼──────┼──────────────────┤
│ 二 │八十七年八月│中國信託銀行│存入面額共計五萬五仟元（仟元偽鈔五十│
│    │七日        │五股分行    │五張），並抵繳信用卡款項五萬五千元  │
├──┼──────┼──────┼──────────────────┤
│ 三 │八十七年八月│中國信託銀行│存入面額計一萬元仟元偽鈔（仟元偽鈔十│
│    │十一日十四時│中壢分行    │張）                                │
│    │許          │            │                                    │
└──┴──────┴──────┴──────────────────┘
